臺灣新竹地方法院刑事判決　　　　　　　 94年度訴字第173號
公　訴　人　臺灣新竹地方法院檢察署檢察官
被　　　告　乙○○　男　51歲.
指定辯護人　本院公設辯護人　甲○○
上列被告因違反槍砲彈藥刀械管制條例案件，經檢察官提起公訴
（93年度偵字第6362號），本院判決如下：
    主  文
乙○○未經許可，持有其他可發射子彈具有殺傷力之改造手槍，
累犯，處有期徒刑壹年貳月，併科罰金新臺幣伍萬元，罰金如易
服勞役，以新臺幣玖佰元即銀元佰元折算壹日。
扣案之改造手槍壹支（含彈匣壹個，槍枝管制編號0000000000號
）沒收。
    事  實
一、乙○○前犯詐欺罪，經臺灣高等法院以88年度上訴字第2562
    號判決有期徒刑八月確定，又因違反麻醉藥品管理條例案件
    ，經本院以86年度訴字第482號判決有期徒刑五月確定，二
    罪經應臺灣高等法院以89年度聲字第461號定應執行刑為有
    期徒刑一年，入監執行後於民國89年11月15日縮刑期滿執行
    完畢。詎乙○○仍不知戒慎，明知未經許可不得持有可發射
    子彈具有殺傷力之各式槍枝，卻於93年12月14日15時許，在
    新竹市○○路48巷50號大樓內，與真實姓名年籍不詳、綽號
    「阿智」之成年男子商討購買槍枝事宜，因價格無法談妥，
    乙○○便欲駕車離去，然「阿智」仍願將具有殺傷力之仿
    BERETT A廠84型半自動手槍製造之玩具手槍換裝土造金屬槍
    機、槍管改造而成之改造手槍1支（含彈匣1個，槍枝管制編
    號00 00000000號），以及不具殺傷力之改造子彈4顆，交予
    乙○○攜回，言明價格日後再談，並將裝有上開改造手槍、
    不具殺傷力子彈之黑色手提包1只放在乙○○所駕駛尚停放
    在新竹市○○路48巷底、車號三Ｈ－九一０一號之自小客車
    上，乙○○即未經許可而持有前述改造手槍。同日15時10分
    許，乙○○駕駛前揭自小客車正準備從新竹市○○路48巷底
    離開時，旋為據報埋伏之警員查獲，並扣得上開改造手槍1
    支、不具殺傷力之改造子彈4顆、黑色手提包1只。
二、案經新竹市警察局第一分局報請臺灣新竹地方法院檢察署檢
    察官偵查起訴。
    理  由
一、上開犯罪事實，業據被告乙○○於警詢、檢察官偵查中及本
    院審理時均坦承不諱，且扣案之槍枝經送內政部警政署刑事
    警察局以性能檢驗法、試射法鑑驗，鑑驗結果為送鑑改造手
    槍1 支（槍枝管制編號0000000000號），係由仿BERETTA 廠
    84 型 半自動手槍製造之玩具手槍換裝土造金屬槍機、槍管
    改造而成之改造手槍，雖欠缺槍管固定鈕插銷，惟仍可擊發
    子彈使用，認具殺傷力，有該局94年1 月12日刑鑑字第
    0930250767號槍彈鑑定書及照片7 幀在卷可稽（參93年度偵
    字第6332號卷第32至36頁），堪認扣案之槍枝具有殺傷力。
    是被告所持有之前開槍枝，屬於槍砲彈藥刀械管制條例第4
    條第1 項第1 款其他可發射子彈具有殺傷力之槍枝無訛。此
    外，並有前開槍枝管制編號0000000000號之改造手槍1 支扣
    案可佐，本件事證明確，被告犯行洵堪認定，應予依法論科
    。
二、查被告行為後，槍砲彈藥刀械管制條例業於94年1 月26日修
    正公布施行，刪除第11條，並修正第8 條，將修正前第11條
    第4 項移入修正後第8 條第4 項，將原規定第11條第4 項之
    法定刑「處一年以上七年以下有期徒刑，併科新台幣七百萬
    元以下罰金」，提高為「處三年以上十年以下有期徒刑，併
    科罰金新台幣七百萬元以下罰金」，比較新舊法之結果，以
    修正前之槍砲彈藥刀械管制條例第11條第4 項之規定，有利
    於被告，故依刑法第2 條第1 項但書之規定，應適用修正前
    之該條例第11條第4 項之規定論處。是核被告乙○○所為，
    係犯修正前槍砲彈藥刀械管制條例第11條第4 項之未經許可
    持有可發射子彈具有殺傷力之改造玩具手槍罪。又如前述，
    被告前犯詐欺罪、違反麻醉藥品管理條例案件，均經判決有
    罪確定，合併定應執行刑為有期徒刑一年，於89年11月16日
    縮刑期滿執行完畢，有臺灣高等法院被告前案紀錄表1 份在
    卷可參，其於有期徒刑執行完畢5 年內再犯本件有期徒刑以
    上之罪，為累犯，應依刑法第47規定加重其刑。爰審酌被告
    因好奇而持有扣案槍枝，但持有之時間極為短暫，犯罪所生
    危害尚非巨大，故從最低刑度有期徒刑一年起量刑，又衡被
    告素行不良，有前述二次之犯罪紀錄，應酌加二月，本件構
    成累犯，應再予加重一月，惟被告犯後坦承犯行，態度良好
    ，有正當工作，家庭狀況正常，應予減輕一月，而量處如主
    文所示之刑，罰金部分併諭知易服勞役之折算標準。
三、扣案之改造手槍1 支（含彈匣1 個，槍枝管制編號00000000
    00號）屬違禁物，應依刑法第38條第1 項第1 款規定宣告沒
    收。至於其他扣案物，其中改造子彈4 顆經送內政部警政署
    刑事警察局經試射法鑑驗結果，均無法擊發，認皆不具殺傷
    力，亦有前述槍彈鑑定書及照片存卷可參，足見並非違禁物
    ，且此部分之改造子彈與扣案之黑色手提包1 只，均屬「阿
    智」所有之物，並非被告所有，爰均不予宣告沒收，附此敘
    明。，認不具殺傷力等情，有前述該局於93年8 月12日所出
    具之刑鑑字第0930158038號槍彈鑑定書一份在卷足憑，從而
    該扣案之改造子彈三顆不具有殺傷力，自非違禁物，爰不予
    以宣告沒收，併此敘明。
據上論斷，應依刑事訴訟法第299條第1項前段，修正前槍砲彈藥
刀械管制條例第11條第4 項，刑法第11條前段、第2 條第1 項但
書、第47條、第38條第1 項第1 款、第42條第2 項前段，罰金罰
鍰提高標準條例第2 條，現行法規所定貨幣單位折算新臺幣條例
第2 條，判決如主文。
本案經檢察官林忠義到庭執行職務。
中　　華　　民　　國　　94　　年　　6 　　月　　15　　日
                  刑事第五庭審判長法  官  陳健順
                                　法  官　楊惠芬
                                  法  官  李珮瑜
以上正本證明與原本無異。
如不服本判決，應於判決送達後10日內向本院提出上訴狀（應附
繕本），上訴於臺灣高等法院。
中　　華　　民　　國　　94　　年　　6 　　月　　15　　日
                                  書記官  龔紀亞
附錄本案論罪科刑法條：
修正前槍砲彈藥刀械管制條例第11條第4項
未經許可，持有、寄藏或意圖販賣而陳列第一項所列槍砲者，處
一年以上七年以下有期徒刑，併科新臺幣七百萬元以下罰金。
